【裁判字號】    90,交上易,1193
【裁判日期】    900726
【裁判案由】    過失傷害
【裁判全文】
臺灣高等法院臺中分院刑事判決                  九十年度交上易字第一一九三號
    上  訴  人  臺灣台中地方法院檢察署檢察官
    被      告  丙○○
右上訴人因被告過失傷害案件，不服臺灣台中地方法院九十年度交易字第一一五號中
華民國九十年四月十二日第一審判決（起訴案號：臺灣台中地方法院檢察署九十年度
偵字第一一八四號），提起上訴，本院判決如左：
      主  文
上訴駁回。
丙○○緩刑貳年。
      事  實
一、丙○○於民國（下同）八十九年十一月二十一日下午十八時許，駕駛車牌號碼Ｊ
    ＧＩ—７８５號機車，沿台中縣大里市○○路往中興路方向行駛，行經東榮路與
    東榮路三十五巷無號誌交岔路口前時，本應注意行車速度，在市區道路不得超過
    時速四十公里，及汽車行經無號誌交岔路口時應減速慢行，作隨時停車之準備，
    依當時情形，並無不能注意之情事，竟疏未注意，於上開速度限制為四十公里之
    市區道路仍以時速五十公里以上之速度超速行駛，復於行經上開無號誌交岔路口
    前時未注意減速慢行，適遇丁○○○駕駛無牌照四輪電動殘障機車，由東榮路三
    十五巷駛出，丙○○因疏於注意減速慢行，致煞避不及，機車車身右側排氣管勾
    住丁○○○所駕四輪電動殘障機車前面保險桿，而將丁○○○所駕機車向前拖行
    ，致丁○○○人車倒地，受有右側股骨遠端骨折之傷害。
二、案經丁○○○訴請臺灣台中地方法院檢察署檢察官偵查起訴。
    理  由
一、訊據被告丙○○對其於右開時、地駕駛機車因疏未注意而違規超速行駛，且於行
    經無號誌交岔路口時，未注意減速慢行，作隨時停車之準備，而與告訴人丁○○
    ○發生車禍，致丁○○○受傷之事實坦承不諱，核與告訴人指訴及證人乙○○於
    原審及本院調查時證述之情節相符，並有台中縣警察局道路交通事故調查報告表
    、財團法人仁愛綜合醫院診斷證明書影本、道路交通事故處理紀錄登記簿影本各
    一紙、車禍現場及車損照片十張附卷可稽。按行車速度，在市區道路不得超過時
    速四十公里，又汽車行經無號誌交岔路口，應減速慢行，作隨時停車之準備，道
    路交通安全規則第九十三條第一項第一款、第四款分別定有明文，被告考領有機
    車駕駛執照，對上開行車相關規定自不能諉為不知，而依當時路況又無不能注意
    之情形，竟疏未注意，仍以時速五十公里以上之速度超速行駛，以致肇事，致人
    受傷，其有過失，至為明確，且被告之過失行為，與被害人之受傷間，具有相當
    因果關係，其過失傷害犯行堪以認定，應依法論科。
二、核被告所為，係犯刑法第二百八十四條第一項前段之因過失傷害人之罪。原審依
    據上述理由，適用刑法第二百八十四條第一項前段、第四十一條第一項、罰金罰
    鍰提高標準條例第一條前段、第二條，並審酌被告過失程度之輕重、告訴人所受
    傷害程度、被告肇事後態度等一切情狀，量處有期徒刑三月，並諭知易科罰金之
    折算標準，經核認事用法，俱無不當，量刑亦稱允適，檢察官上訴意旨以被告犯
    後否認有何重大過失，態度不佳，認原審量刑過輕，非有理由，應予駁回。末查
    被告未曾受有期徒刑以上刑之宣告，有台灣台中地方法院檢察署刑案資料查註紀
    錄表、台灣高等法院被告全國前案紀錄表在卷可憑，其因一時疏忽而觸刑章，犯
    後在本院審理中已與告訴人達成民事和解，告訴人亦具狀表示給予被告自新機會
    ，有告訴人之刑事意見陳述狀可稽，其經此偵審程序並刑之宣告，當知所警惕，
    應無再犯之虞，本院認所宣告之刑，以暫不執行為適當，爰併予宣告緩刑二年，
    以勵自新。
據上論結，應依刑事訴訟法第三百六十八條，刑法第七十四條第一款，判決如主文。
本案經檢察官甲○○到庭執行職務。
中       華       民       國   九  十    年     七      月   二十六    日
                                臺灣高等法院臺中分院刑事第四庭
                                      審判長法  官  洪  耀  宗
                                            法  官  吳  重  政
                                            法  官  江  德  千
右正本證明與原本無異。
不得上訴。
                                            書記官  吳  麗  琴
中       華       民       國   九  十    年     七      月   二十七    日
附錄論罪科刑實體法條文：
刑法第二百八十四條第一項：
因過失傷害人者，處六月以下有期徒刑、拘役或五百元以下罰金。致重傷者，處一年
以下有期徒刑、拘役或五百元以下罰金。
(罰金部份業經提高十倍為五千元)
                                                                        Ｉ


司法院資訊處製作；財團法人民間司法改革基金會備份。
